臺灣高等法院臺中分院刑事裁定          100年度抗字第650號
抗  告  人
即受刑人    劉武雄
上列抗告人因聲請撤銷緩刑案件，不服臺灣臺中地方法院中華民
國100年6月30日100年度撤緩字第117號裁定（聲請案號：臺灣臺
中地方法院檢察署100 年度執聲字第1459號），提起抗告，本院
裁定如下：
    主  文
抗告駁回。
    理  由
一、抗告意旨略以：受刑人前因臺灣高等法院上訴字第4433號案
    判刑，惟該案事實係屬與網友於網路上發生糾紛，並非真實
    生活所發生爭吵行為，且受刑人早已得被害人之諒解，該案
    緩刑之宣告迄今未再受同罪質之犯案紀錄。雖受刑人於後臺
    灣高等法院臺中分院99年度上易字第1585號判決在案，然該
    案件刑事錄音證據具有嚴重之瑕疵，錄音帶的聲音有很多人
    的聲音，有些話並不是跟黃嘉琳的對話，承審法官並未有實
    質釐清事實，並引用告訴人黃嘉琳之個人自訴所產生之連鎖
    效應而判決受刑人有罪之諭知，並非實質上受刑人涉犯有公
    然侮辱之犯行，受刑人非為法治觀念薄弱，且自身反省能力
    不足之人，本件受刑人自緩刑之宣告迄今，時常勉勵自己要
    得教訓，故早已將網頁關檔並不再與他人發生糾紛，可謂受
    刑人於受緩刑期間內素行良可，懇請鈞院裁定緩刑之宣告應
    予維持等語。
二、按受緩刑之宣告，在緩刑期內因故意犯他罪，而在緩刑期內
    受6 月以下有期徒刑、拘役或罰金之宣告確定者，足認原宣
    告之緩刑難收其預期效果，而有執行刑罰之必要者，得撤銷
    其宣告，刑法第75條之1第1項第2款定有明文。
三、經查：抗告人即受刑人劉武雄（下稱受刑人）前因偽造文書
    、公然侮辱、誹謗等案件，經臺灣臺北地方法院於民國97年
    8月27日以97年度訴字第1127號各判處有期徒刑1月（6 罪）
    、拘役20日、58日，應執行有期徒刑5 月、拘役70日，嗣經
    臺灣高等法院於97年12月9 日以97年度上訴字第4433號判決
    駁回上訴，緩刑3 年，於98年1月5日確定在案，緩刑期間即
    自該日起算至101年月4日止（下稱前案）。又受刑人於緩刑
    期內即99年1 月24日，復因故意犯傷害、公然侮辱等案件，
    經本院於100年3月7 日以99年度上易字第1585號各判處拘役
    20日、30日，應執行拘役40日，於100年3 月7日確定在案（
    下稱後案）等情，有臺灣高等法院被告前案紀錄表、上開案
    件刑事判決書各一件在卷可憑。檢察官則以受刑人於緩刑期
    內再犯與本案同罪質之公然侮辱罪等犯行，顯然緩刑對其難
    收矯治之效，已合於刑法第75條之1第1項第2 款（聲請書誤
    載為第1 款）所定得撤銷緩刑宣告之原因，爰依法聲請將上
    述緩刑之宣告予以撤銷。
四、經核本件受刑人劉武雄上述兩案判決正本，認與刑法第75條
    之1第1項第2 款之規定相符，且受刑人劉武雄先後所犯係所
    為同罪質之公然侮辱等侵害人格法益之犯罪，係於前案宣告
    緩刑確定後即再犯後案之公然侮辱罪，顯見其法治觀念薄弱
    ，且自身反省能力不足，確未能藉由緩刑宣告以達成自我警
    惕之效果，從而原宣告之緩刑顯難收其預期效果，自有執行
    刑罰之必要，其緩刑之宣告自應撤銷。原審依刑法第75條之
    1第1項第2 款之規定將其緩刑之宣告撤銷，核無不合。至抗
    告意旨質疑後案即本院99年度上易字第1585號確定判決部分
    ，是否冤獄，受刑人是否涉犯公然侮辱之犯行等情，並非本
    件抗告程序所能救濟，受刑人如有疑義，應循再審等程序以
    謀救濟，而非本件撤銷緩刑宣告所得審究之理由，是以本件
    抗告為無理由，應予駁回。
五、據上論結，應依刑事訴訟法第412 條，裁定如主文。
中    華    民    國  100    年    8    月    3    日
            刑事第七庭   審判長法  官 林 榮 龍
                               法  官 李 秋 娟
                               法  官 黃 仁 松
以上正本證明與原本無異。
不得再抗告。
                               書記官 林 玉 惠
中    華    民    國  100    年    8    月    3    日